【裁判字號】    98,易,1386
【裁判日期】    990409
【裁判案由】    詐欺等
【裁判全文】
臺灣高雄地方法院刑事判決              98年度易字第1386號
公  訴  人  臺灣高雄地方法院檢察署檢察官
被      告  丁○○
選任辯護人  劉家榮律師
上列被告因詐欺等案件，經檢察官提起公訴（98年度偵字第
23767 號），本院判決如下：
    主  文
丁○○犯詐欺取財罪，處有期徒刑參月，如易科罰金，以新臺幣
壹仟元折算壹日。緩刑貳年，並向國庫支付新臺幣陸萬元。扣案
仿冒「LV」商標圖樣皮包壹個沒收。
    事  實
一、丁○○明知如附表所示「LV」之商標圖樣，經法商路易威登
    馬爾悌耶公司（下稱路易威登公司）向經濟部智慧財產局申
    請註冊，已取得商標專用權，並指定使用於公事包、手提箱
    袋、旅行箱袋、皮夾等商品，且尚在專用期限內，任何人未
    經商標專用權人即路易威登公司之同意或授權，不得於同一
    商品或類似商品，使用相同或近似於此等註冊商標商品，且
    路易威登公司所生產之上開皮包類商品，在國內外市場行銷
    多年，品質著有信譽，為相關消費大眾所共知之商品。丁○
    ○亦明知其於民國97年5 月下旬至6 月上旬某日，透過網際
    網路向丙○○（另行移轉管轄）以新台幣（下同）2 萬元購
    得之LV M56382 GALLIERA PM 肩揹包- 小防塵袋（真品價格
    約4 萬3,000 元）1 只，係未經商標專用權人同意或授權即
    使用相同於該等註冊商標圖樣之商品，詎丁○○仍基於販賣
    仿冒商品之犯意並意圖為自己不法之所有，於97年6 月3 日
    14時48分許起，利用其位於臺北市○○區○○里○○街394
    巷42號1 樓住處之電腦網際網路設備，上網連線至雅虎奇摩
    拍賣網站，以其申請之拍賣帳號「coco828056」刊登標售上
    開仿冒之LV肩揹包1 只，並以電子郵件信箱coco828056@yah
    oo .com.tw、0000000000號行動電話做為與下標者聯絡之用
    。嗣於97年6 月6 日23時41分許，翁巧玲在高雄市○○區○
    ○街83號3 樓之11住處，以帳號「lin119lin 」上網至該拍
    賣網站見上開拍賣訊息，丁○○向翁巧玲誆稱該肩揹包確係
    真品，附有購買證明，若出價3 萬3,000 元可得標等語，使
    翁巧玲不疑有他而陷於錯誤，於97 年6月7 日及8 日，分別
    匯款2 萬元、1 萬3,000 元至指定之帳號0000000-0000000
    號郵局帳戶內，於97年6 月15日丁○○將上開仿冒之LV肩揹
    包寄達翁巧玲收受。嗣於98年3 月23日16時許，翁巧玲至高
    雄市○○區○○路246 號某名牌二手店及漢神百貨公司LV專
    櫃驗證該肩揹包得知為仿冒品後，始知受騙並報警，警方於
    98年8 月3 日，在高雄市苓雅區○○○路367 號扣得上開仿
    冒LV商標圖樣肩揹包1 個，而循線查悉上情。
二、案經翁巧玲訴由高雄市政府警察局苓雅分局報請臺灣高雄地
    方法院檢察署檢察官偵查起訴。
    理  由
壹、程序方面（證據能力之判斷）：
一、按被告以外之人（包括證人、鑑定人、告訴人、被害人及共
    同被告等）於審判外之陳述雖不符刑事訴訟法第159 條之1
    至之4 等4 條之規定，而經當事人於審判程式同意作為證據
    ，法院審酌該言詞陳述或書面陳述作成時之情況，認為適當
    者，亦得為證據；當事人、代理人或辯護人於法院調查證據
    時，知有刑事訴訟法第159 條第1 項不得為證據之情形，而
    未於言詞辯論終結前聲明異議者，視為有前項之同意，同法
    第159 條之5 定有明文。查本判決所引用之證據資料屬於被
    告以外之人於審判外之言詞、書面陳述者，均經本院於調查
    證據程序逐一提示並告以要旨，檢察官、被告及辯護人均未
    於言詞辯論終結前聲明異議，本院審酌上開證據作成時之情
    況，無不當取供或違反自由意志而陳述等情形，且均與本案
    待證事實具有關聯性，認為以之作為本案之證據亦屬適當，
    依刑事訴訟法第159 條之5 規定，應有證據能力。
貳、實體方面：
一、訊據被告丁○○固不否認有於97年5 月底至6 月初透過網路
    ，以2 萬元向丙○○購買仿冒LV M56382 GALLIERA PM 肩揹
    包1 個，嗣在雅虎奇摩拍賣網站，以其申請之拍賣帳號「co
    co828056」刊登標售上開仿冒之LV肩揹包1 只，告訴人翁巧
    玲在網路上見到此拍賣訊息後，於97年6 月7 日及8 日，分
    別匯款2 萬元、1 萬3,000 元至被告指定之帳號0000000-00
    00000 號郵局帳戶內，被告於97年6 月15日以宅配方式寄送
    上開仿冒LV商標圖樣之肩揹包1 只給告訴人等情，惟矢口否
    認有何販賣仿冒LV商標圖樣商品及詐欺取財犯行，辯稱：伊
    當初在網路上向丙○○購買上開皮包時，丙○○向伊保證是
    真品，且當初丙○○寄給伊之物品有包括購買證明、紙袋、
    防塵袋，伊不知該皮包是仿冒品，伊是後來覺得不太實用，
    才將之上網拍賣，伊無詐欺取財及違反商標法之故意云云。
二、惟查：
  (一)被告於97年6 月3 日14時48分許起，利用其位於臺北市○○
    區○○里○○街394 巷42號1 樓住處之電腦網際網路設備，
    上網連線至雅虎奇摩拍賣網站，以其申請之拍賣帳號「coco
    828056」刊登標售LV M56382 GALLIERA PM 肩揹包（南瓜包
    ）- 小防塵袋（下稱系爭皮包）之訊息，並以電子郵件信箱
    coco828056@yahoo .com.tw、0000000000號行動電話做為與
    下標者聯絡之用。97年6 月6 日23時41分許，告訴人在高雄
    市○○區○○街83 號3樓之11住處，以帳號「lin119lin 」
    上網至該拍賣網站見上開拍賣訊息，因被告向告訴人誆稱系
    爭皮包確係真品，附有購買證明，若出價3 萬3,000 元可得
    標等語，使告訴人不疑有他而陷於錯誤，先後於97年6 月7
    日、8 日，分別匯款2 萬元、1 萬3,000 元至被告指定之帳
    號0000000-0000000 號郵局帳戶內，被告於97年6 月15日將
    系爭皮包以宅配方式寄達告訴人收受，嗣於98年3 月23日16
    時許，告訴人至高雄市○○區○○路246 號某名牌二手店及
    漢神百貨公司LV專櫃驗證該肩揹包得知為仿冒品後，始知受
    騙並報警處理，告訴人並將系爭皮包1 個交予警方查扣等情
    ，業據被告於警詢、偵查及本院供承有於97年6 月間，在雅
    虎奇摩拍賣網站上，以帳號「coco828056」拍賣系爭皮包，
    伊以3 萬3 千元之價格將該皮包賣給告訴人等語（見警卷第
    2 頁），核與證人即告訴人甲○○（原名翁巧玲）於警詢時
    證述其在奇摩拍賣網站上以3 萬3 千元之價格向被告購買系
    爭皮包，及發現系爭皮包係仿冒品之過程大致相符（見警卷
    第8 至10頁），並有賣方為「coco828056」之LV M56382GAL
    LIERA PM肩揹包（南瓜包）- 小防塵袋YAHOO ！奇摩拍賣網
    頁列印資料1 份（見警卷第28至31頁）、帳號coco828056之
    網址資料1 份（見警卷第34至37頁）、翁巧玲之存摺內頁影
    本1 紙（見警卷第26頁）、扣押筆錄、扣押物品目錄表、高
    雄市政府警察局苓雅分局福德二路派出所受理刑事報案三聯
    單各1 份（見警卷第41至47頁）及該印有如附表所示LV商標
    圖樣之皮包照片3 張在卷為憑（見警卷第24至25頁），堪以
    認定。
  (二)告訴人向被告購買之系爭皮包，所印製如附表所示「LV」之
    商標圖樣，係法商路易威登公司向經濟部智慧財產局申請註
    冊，已取得商標專用權，並指定使用於公事包、手提箱袋、
    旅行箱袋、皮夾等商品，且尚在專用期限內之事實，有系爭
    皮包之照片3 張及經濟部智慧財產局商標資料檢索服務查詢
    結果1 紙附卷可稽（見警卷第22、24至25頁）。系爭皮包確
    係仿冒LV商標之商品之事實，業鑑定人趙俊堯鑑定表示：該
    物品「產品品質、製工均粗糙、產品材質、配件與原廠不同
    ，價格與原廠相差懸殊、產品來源不明，非來自原廠及商標
    圖樣之結構造型文字標示等，品質偽劣，均與真品迥異」，
    係仿冒LV商標之商品等語，有趙俊堯出具之LV鑑定證明書1
    份附卷為佐（見警卷第18至21頁），亦堪認定。
  (三)被告雖辯稱其不知系爭皮包係仿冒品云云，然查：
  1.被告供稱伊出售給告訴人之系爭皮包，是伊於97年5 月底至
    6 月初，透過網路向自稱「丙○○」之人以2 萬元購得等語
    ，業據提出存款明細1 紙（見警卷第27頁）、Gmail 露天拍
    賣問題答覆及南瓜包照片網路列印資料1 份附卷為佐（見本
    院審易卷第21至34頁），固堪認定。惟由被告於97年6 月3
    日14時48分起開始拍賣系爭皮包所刊登之網頁明確記載同款
    皮包專櫃價為43100 元乙節（見警卷第28、29頁），及由被
    告於本院供稱：伊之前曾在法國之專賣店購買LV包包，在法
    國之價格是臺灣定價之6 、7 折左右等語（見本院易字卷第
    13頁），可知被告明知丙○○之售價2 萬元顯低於LV商標同
    款真品之售價，而不合理。被告於本院亦供稱：伊剛開始有
    懷疑為何該包包如此便宜，但是對方告訴伊他人在加拿大，
    透過特殊管道買到的較便宜，他說不方便說是透過何特殊管
    道云云（見本院易字卷第62頁），衡情倘係經由合法管道取
    得之商品，當無不方便透露之理。又被告於本院供稱：伊知
    道國外有些地方可以拿到較低的價錢，伊覺得有可能，據伊
    所知是名牌outlet（即過季商品、出清存貨）等語，然被告
    於本院自陳其當時購買之包包不是過季商品（見本院卷第64
    頁），則被告所述丙○○可以拿到較低價錢之真品之理由，
    顯然不存在。
  2.被告雖辯稱其有向丙○○確認系爭皮包為真品云云，惟由被
    告提出於本院之網路問題與答覆資料所示，被告所詢問者為
    LV漆皮壓花拉鍊長夾（見本院審易卷第21至22、32頁），並
    非本案系爭皮包，被告亦陳稱系爭皮包之問與答相關資料在
    MSN ，但其沒有資料可以提供，則被告此項辯詞委無足採。
  3.再者，被告於本院供稱：伊購買系爭包包本來要自己用，後
    來覺得太小，所以轉賣，對方以宅配方式寄給伊，伊收到後
    1 、2 天轉賣云云（見本院易字卷第62至63頁），然核對被
    告提出之存款明細（儲戶收執聯）及被告拍賣系爭皮包之雅
    虎奇摩拍賣網頁（見警卷第27、28頁），被告係於97年6 月
    4 日匯款給丙○○，卻早於97年6 月3 日14時48分起即開始
    在網路上拍賣系爭皮包，足見被告所述不實。
  4.從而，被告辯稱其不知系爭皮包是仿冒品云云，不足採信。
  (四)被告明知系爭皮包係其在網路上向丙○○以2 萬元購得，卻
    於拍賣系爭皮包之網頁上佯稱，系爭皮包是在香港購買，全
    新的，有附購買證明，購買證明是正本，以最低價3 萬3 千
    元拍賣等語，有雅虎奇摩拍賣網頁之問題與答覆紀錄1 份在
    卷為憑（見警卷第31至32頁），證人甲○○於本院證稱：被
    告是透過網路告訴伊該包包是真品，即警卷第31至32頁中「
    這是全新喔！沒使用過，不好意思，只想出售」、「包包是
    全新的，有附購買證明喔，香港買的喔」，若伊知道該包包
    不是被告從香港購買，伊不願意購買等語（見本院卷第47、
    50頁），可知被告確有在網頁上施以提供不實資訊之詐術，
    使告訴人以為系爭皮包是被告在香港購買之真品，而陷於錯
    誤，以3 萬3 千元之價格向被告購買系爭皮包。被告詐欺取
    財之犯行亦堪認定。
  (五)綜上所述，被告所辯均不足採。本件事證明確，被告犯行堪
    以認定，應依法論科。
三、核被告明知系爭皮包為仿冒品而佯以真品販賣之行為，係犯
    商標法第82條之非法販賣侵害商標權之商品罪及刑法第339
    條第1 項之詐欺取財罪。被告以1 行為觸犯2 罪名，為想像
    競合犯，應依刑法第55條之規定，應從一重之詐欺取財罪處
    斷。爰審酌被告貪圖不法利益，佯稱系爭皮包為真品，販賣
    上開仿冒之LV肩揹包，對於商標權人之商譽及我國保護智慧
    財產權之國際形象損害匪淺，亦侵害告訴人之財產權，且犯
    後飾詞卸責，未見悔意，惟念其已與告訴人達成和解，並賠
    償告訴人16,500元，業據告訴人於本院證述在卷（見本院易
    字卷第52頁），並有和解筆錄1 紙附卷為憑（見本院審易卷
    第15頁），犯後態度尚可等一切情狀，量處如主文所示之刑
    。至於扣案之仿冒LV商標圖樣皮包1 個，依商標法第83條規
    定，不問屬於犯人與否，沒收之。
四、又被告未曾受有期徒刑以上刑之宣告，有臺灣高等法院被告
    前案紀錄表在卷可憑，其於犯後坦認犯行，因一時失慮，致
    觸刑章，且並無前科，於犯後已深表悔意，經此次教訓，日
    後當能知所警惕，信無再犯之虞，本院認所宣告之刑仍以暫
    不執行為適當，爰予宣告緩刑2 年，且斟酌被告上開犯罪情
    節，對公益之危害並非輕微，不宜無條件給予緩刑宣告，爰
    依刑法第74條第2 項第4 款規定命被告應向國庫支付6 萬元
    ，以啟自新。
據上論斷，應依刑事訴訟法第299 條第1 項前段，商標法第82條
、第83條，刑法第11條、第339 條第1 項、第55條、第41條第1
項前段、第74條第1 項第1 款、第2 項第4 款，刑法施行法第1
條之1，判決如主文。
本案經檢察官乙○○到庭執行職務。
中    華    民    國    99    年    4     月    9     日
                  刑事第六庭  審判長法  官  李璧君
                                    法  官  曾仁勇
                                    法  官  曾鈴
以上正本證明與原本無異。
如不服本判決應於收受送達後10日內向本院提出上訴書狀，並應
敘述具體理由；如未敘述上訴理由者，應於上訴期間屆滿後20日
內向本院補提理由書（均須按他造當事人之人數附繕本）「切勿
逕送上級法院」。
中    華    民    國    99    年    4     月    12    日
                                    書記官  李月君
附錄本判決論罪科刑法條：
中華民國刑法第339條第1項
意圖為自己或第三人不法之所有，以詐術使人將本人或第三人之
物交付者，處5 年以下有期徒刑、拘役或科或併科1 千元以下罰
金。
商標法第81條
未得商標權人或團體商標權人同意，有下列情形之一者，處3 年
以下有期徒刑、拘役或科或併科新臺幣20萬元以下罰金：
一、於同一商品或服務，使用相同之註冊商標或團體商標者。
二、於類似之商品或服務，使用相同之註冊商標或團體商標，有
    致相關消費者混淆誤認之虞者。
三、於同一或類似之商品或服務，使用近似於其註冊商標或團體
    商標之商標，有致相關消費者混淆誤認之虞者。
商標法第82條
明知為前條商品而販賣、意圖販賣而陳列、輸出或輸入者，處
1 年以下有期徒刑、拘役或科或併科新臺幣 5 萬元以下罰金。

司法院資訊處製作；財團法人民間司法改革基金會備份。
